臺灣苗栗地方法院刑事判決　　　　　　　　　　　　　九十二年度易字第五二三號
　　公　訴　人　臺灣苗栗地方法院檢察署檢察官
　　被　　　告　甲○○
　　　　　　　　乙○○
右列被告因詐欺等案件，經檢察官提起公訴（九十二年度偵字第二五二五號、九十二
年度偵緝字第二四七號、第二四八號、第二四九號），本院依簡式審判程序，判決如
左：
    主  文
甲○○共同意圖為自己不法之所有，以詐術使人將本人之物交付，處有期徒刑拾月；
又連續竊盜，處有期徒刑貳年。應執行有期徒刑貳年捌月。
乙○○共同意圖為自己不法之所有，以詐術使人將本人之物交付，累犯，處有期徒刑
拾月。
    事  實
一、乙○○前於民國八十六年間，因違反麻醉藥品管理條例案件，經法院判處有期徒
    刑四月確定，於八十六年十二月八日執行完畢。
（一）甲○○於九十一年七月初某日，明知其已無支付能力，且其亦知悉綽號「紀先
      生」之成年男子因債還賭債，而交付華南商業銀行南崁分行為付款人、面額新
      臺幣（下同）十七萬五千元、發票人「東疆有限公司」黃福傳、發票日九十一
      年八月十四日、票號ＢＣ0000000號之支票一紙可能無從提示付款，又
      因其積欠乙○○部分債務無法清償，遂與當時亦無支付能力之乙○○，二人共
      同基於為自己不法所有之犯意連絡，於同年七月九日，同至甲○○之友人丁○○、戊○○夫妻所共同經營而設於苗栗縣頭份鎮○○路一五一七號之「永豐機
      車行」，先由甲○○出面向丁○○表示：欲購買三部均為銀色之「三陽牌」重
      型機車，總價十五萬七千元等語。丁○○因與甲○○原即相識，遂不疑有他，
      因而陷於錯誤，而出售三部重型機車予甲○○二人；嗣於同年七月十一日，乙○○即持其妻沈莉莉之國民
      錦文遂將其中一部重型機車先以沈莉莉名義辦理領牌（按車號為ＭＬ二─一九
      三號），隨後交予乙○○騎回。惟因甲○○始終未拿國民
      理領牌，丁○○遂於同年七月十六日，將二部機車分別再以沈莉莉名義（按車
      號為ＭＬ七─三０二號），及以丁○○之妻戊○○名義先行辦理領牌（按車號
      為ＭＬ七─三００號），而交由乙○○、甲○○二人分別騎回，同時收受甲○○所交付之前揭支票。甲○○、乙○○於取得三部機車後，即先後至苗栗縣竹
      南鎮中英里十三鄰公地三十五號，以每部均較低於原始價格約五千元之售價，
      售予不知情之友人連云璋，並朋分所得款項。丁○○嗣因支票屆期提示，而未
      獲付款，始知受騙。
（二）甲○○另基於為自己不法所有之概括犯意，(1)先於九十二年四月二十六日十七
      時許，見丙○○所有之中型貨車車斗、鐵門及砂石輸送帶等物，放置在苗栗縣
      頭份鎮○○里○○鄰○○街十七之九號旁空地，且無人看管，認有機可乘，遂
      委由不知情之邱國智駕駛車號七Ｐ─三四三二號自用小客車搭載，而與另一名
      不知情之張志豪（綽號阿豪）等三人，共同至上述地點，由甲○○僱請不知情
      之吊貨車司機曾永安駕駛車號Ｑ七─三七五號大貨車，先行吊取前揭丙○○所
      有車斗及鐵門，而竊盜得手。嗣於同日十八時三十分許，甲○○等四人分別駕
      駛及搭乘前揭自用小客車及大貨車，將上述竊得財物載至苗栗縣竹南鎮翁淑霞
      所經營之「永豐商行」，以每公斤三元五角之價額出售，得款五千四百二十五
      元，除支付曾永安二千元之車資外，餘為甲○○一人取得。(2)復於同日十九時
      許，甲○○復請曾永安返回前揭竊盜現場，吊取砂石輸送帶一具，並於同日二
      十時三十分許，載至同縣頭份鎮○○里○○街一一二號邱文雄所經營之「永輝
      舊貨行」，以每公斤四元之價額售予邱文雄之女邱淑樺、邱毓倫，得款三千二
      百四十元，再支付一千元之車資予曾永安，餘由甲○○取得（其中一千元清償
      積欠張志豪之債務）。(3)甲○○再於翌日（即同年月二十七日）十九時許，搭
      乘不知情之大眾車行（按係計程車行）司機張吳烜（公訴人誤載為吳張烜所駕
      駛之車號Ｑ九─三二三八號小客車，並僱請不知情之溫秋能、劉淼雄分別駕駛
      大型吊車及拖車，再至上述竊盜地點，欲再竊取丙○○所有之挖土機、堆高機
      、堆土機及砂石車斗等物，惟甲○○因畏罪心虛，乃委由溫秋能、劉淼雄在現
      場吊取，而假藉尚未吃晚餐、及買飲料等藉口，在現場來來回回，溫秋能、劉
      淼雄因而心生懷疑，溫秋能遂託口鋼索斷了難以吊取云云，藉機拖延時間。丙○○隨後因輾轉獲知有人正欲竊取前開物品，會同員警趕至現場，甲○○見狀
      無法得手，隨即逃離現場，致未得手。(4)甲○○因見己○○（公訴人誤載為黃
      蘭雅）所有之挖土機一部（按已故障），放置在苗栗縣頭份鎮興隆里十三鄰下
      坪十九之一號旁之農場（按未興建建物），又於同年五月一日十一時許，以電
      話向彭信明所經營之「象山起重行」僱請拖吊車一部，經彭信明責由不知情之
      司機邱詠庭駕駛車號五Ｊ
      ─０五七號營業大型拖吊車前往，邱詠庭途中適遇亦不知情之友人邱芳華，遂
      一併搭載共同前往。嗣於同日十二時四十分，邱詠庭駕駛前揭大型營業拖吊車
      ，在苗栗縣頭份鎮○○路「南海休息站」與甲○○會合後，由甲○○帶至前揭
      己○○放置挖土機之處所，逕行開門進入農場之圍牆範圍內，由邱詠庭、邱芳
      華將挖土機拖吊至前揭大型營業拖吊車上，而竊盜得手。惟因鄰近住戶發現有
      異，輾轉告知己○○，經其通知苗栗縣警察局頭份分局員警一併前往查緝，甲○○見狀旋即逃離現場，嗣經警方循線查獲。
二、案經丁○○、戊○○訴由苗栗縣警察局頭份分局、暨苗栗縣警察局頭份分局移送
    臺灣苗栗地方法院檢察署檢察官偵查起訴。
    理  由
一、訊據被告甲○○對於右揭與被告乙○○共同詐欺之事實、暨自行先後四次竊盜之
    事實均坦承不諱；訊據被告乙○○對於右揭與被告甲○○共同詐欺之事實亦坦承
    不諱。查：（一）被告甲○○、乙○○對於渠二人前開共同詐欺之事實，已據其
    二人於本院審理時自白不諱，且彼此所供情節互核相符，並據告訴人丁○○、戊○○於警詢、偵查中及本院審理時指述、暨證人沈莉莉於警詢時證述、證人連余
    無愛於警詢時及偵查中證述、證人連云璋於偵查中證述明確，復有車號ＭＬ二─
    一九三、ＭＬ七─三○二、ＭＬ七─三○○號等三部重型機車之車籍作業系統查
    詢認可資料、支票及退票理由單各乙紙暨本票七紙附卷可證。是本件事證已臻明
    確，被告甲○○、乙○○此部分犯行即堪認定。（二）被告甲○○確於前開先後
    三次竊盜既遂及一次竊盜未遂之事實，已據其於本院審理時自白不諱，核與被害
    人丙○○、己○○於警詢時及偵查中指述情節及證人曾永安、翁淑霞、邱文雄、
    邱淑樺、邱毓倫、溫秋能、劉淼雄、張志豪、張吳烜、彭信明、邱詠庭於警詢時
    證述、證人邱芳華、邱國智、黃蘭凎於警詢時及偵查中證述情節亦大致相符，復
    有照片四幀、贓物認領保管單及現場圖各乙紙附卷可證。被告甲○○上述竊盜犯
    行亦堪認定。
二、核被告甲○○所為，係犯刑法第三百三十九條第一項之詐欺取財罪、同法第三百
    二十條第一項之竊盜罪及同條第三項、第一項之竊盜未遂罪；被告乙○○所為，
    係犯刑法第三百三十九條第一項之詐欺取財罪。被告甲○○與乙○○間，就上述
    所犯詐欺取財罪部分，有犯意之連絡與行為之分擔，均為共同正犯。被告甲○○
    利用不知情之曾永安、溫秋能、劉淼雄、邱詠庭、邱芳華實行竊盜犯行，核係間
    接正犯。被告甲○○先後三次竊盜既遂、一次竊盜未遂之犯行，所犯為基本構成
    要件相同之罪名、時間緊接，且手法相同，顯係基於概括犯意而反覆為之，為連
    續犯，應依刑法第五十六條論以竊盜既遂一罪，並加重其刑。被告乙○○曾於八
    十六年間，因違反麻醉藥品管理條例案件，經法院判處有期徒刑四月確定，並於
    八十六年十二月八日執行完畢，有臺灣高等法院被告全國前案紀錄表在卷可按，
    其於五年內再犯本件有期徒刑以上之罪，係屬累犯，應依刑法第四十七條加重其
    刑。被告甲○○所犯連續竊盜及詐欺罪間，罪質不同，犯意各別，應予分論併罰
    。爰審酌被告二人犯罪之動機、目的、手段，被告甲○○竊盜次數，犯罪所生之
    危害及犯罪後迄未清償告訴人上述款項，惟均終能於本院審理時坦承犯行，尚有
    悔意等一切情狀，分別量處如主文所示之刑，並就被告甲○○所受宣告之刑，定
    其應執行刑。
據上論斷，應依刑事訴訟法第二百七十三條之一第一項、第二百九十九條第一項前段
，刑法二十八條、第五十六條、第三百二十條第一項、第三百三十九條第一項、第四
十七條、第五十一條第五款，罰金罰鍰提高標準條例第一條前段，判決如主文。
本案經檢察官張文傑到庭執行職務。
中　　　華　　　民　　　國　　九十三　　年　　　三　　　月　　　二　　　日
                          臺灣苗栗地方法院刑事第二庭
                              法  官  林  燦  都
右正本證明與原本無異。
如不服本判決，應於送達後十日內向本院提出上訴狀（須附繕本），上訴於臺灣高等
法院臺中分院。
                              書記官  陳  建  分
中　　　華　　　民　　　國　　九十三　　年　　　三　　　月　　　二　　　日
附錄論罪科刑法條
刑法第三百二十條第一項
意圖為自己或第三人不法之所有，而竊取他人之動產者，為竊盜罪，處五年以下有期
徒刑、拘役或五百元以下罰金。
刑法第三百三十九條第一項
意圖為自己或第三人不法之所有，以詐術使人將本人或第三人之物交付者，處五年以
下有期徒刑、拘役或科或併科一千元以下罰金。
